# 持股平台低价入股、预留股权

提问人：song2003921 时间：2019-12-03 06:30:25
请教陈老师 @chenyiwei：
甲公司股东成立了持股平台 A，为后期股份支付做准备。 2018 年 1 月份A 及 PE 同期入资甲，A 每股价格 1 元（ 1000 股），PE 每股价格 2 元（假设公允）。 2018 年 6 月，A 将持有甲的 50%（ 500 股）股份授予核心员工，每股 0.5 元，剩余的作为预留部分。 2019 年 6 月 A 将持有的剩余 500 股授予其他核心员工，每股 0.5 元，此时每股公允价 2.5元。
请问
1 、 2018 年 1 月甲公司是否需要对 A 的差价 1 元（ 1000 股）作为股份支付入账？
2 、 2018 年 6 月甲公司作为股份支付的数量是 500 股，还是 1000 股？
3 、 2018 年 6 月甲公司作为股份支付的差价是 2-1=1，还是 1-0.5=0.5，还是 2-0.5=1.5？
4 、 2019 年 6 月甲公司作为股份支付的差价是多少？

回答人：chenyiwei
你的这些问题的关键都是分别确定每次股份支付的授予日和授予数量。对授予日的定义，根据准则讲解，“授予日是指股份支付协议获得批准的日期。其中 “获得批准”，是指企业与职工或其他方就股份支付的协议条款和条件已达成一致，该协议获得股东大会或类似机构的批准。这里的 “达成一致”是指，双方在对该计划或协议内容充分形成一致理解的基础上，均接受其条款和条件。如果按照相关法规的规定，在提交股东大会或类似机构之前存在必要程序或要求，则应履行该程序或满足该要求”，即关键是要与激励对象就条款和条件达成一致意见，并获得股东大会批准。
如果最初持股平台新设并向公司注资时，尚未明确激励对象，或者尚未与激励对象签订协议，则此时可以不做股份支付的会计处理，到后续与激励对象签订协议时，以该日作为授予日，以该日标的股份公允价值和授予价格之差计量股份支付费用。